臺灣桃園地方法院民事裁定            100年度家聲字第480號
聲  請  人  林志韋
相  對  人  蔡曉容
上列當事人間請求認可大陸地區裁判事件，本院裁定如下：
    主  文
大陸地區重慶市豐都縣人民法院於西元2005年10月18日所為（20
05）豐民初字第722 號民事判決（西元2011年5 月11日以豐法證
字〈2011〉第106號核發生效證明書）應予認可。
聲請程序費用由相對人負擔。
    理  由
一、按「在大陸地區作成之民事確定裁判、民事仲裁判斷，不違
    背臺灣地區公共秩序或善良風俗者，得聲請法院裁定認可（
    第一項）。」、「前二項規定，以在台灣地區作成之民事確
    定裁判、民事仲裁判斷，得聲請大陸地區法院裁定認可或為
    執行名義者，始適用之（第三項）。」，我國臺灣地區與大
    陸地區人民關係條例第74條第1 項、第3 項定有明文。
二、本件聲請意旨略以：兩造原為夫妻，於民國93年（西元2004
    年）7 月27日結婚，嗣於民國94年10月18日經大陸地區重慶
    市豐都縣人民法院以（2005）豐民初字第722 號民事判決離
    婚確定（西元2011年5 月11日以豐法證字〈2011〉第106 號
    核發生效證明書）。為此，聲請本院裁定認可該民事確定判
    決等語，並提出該民事判決書、生效證明書、結婚公證書、
    公證書、委託書以及經財團法人海峽交流基金會認證之各該
    公證書等為證。
三、按中華人民共和國最高人民法院於西元1998年（即民國87年
    ）01月15日通過公布，自87年05月26日起施行之法釋字第（
    1998）11號「最高人民法院關於人民法院認可台灣地區有關
    法院民事判決的規定」之司法解釋，其中第2 條規定：「台
    灣地區有關法院的民事判決，當事人的住所地、經常居住地
    或者被執行財產所在地在其他省、自治區、直轄巿的，當事
    人可以根據本規定向人民法院申請認可」，有我國台灣高等
    法院民國87年07月28日（87）院仁文速字第10023 號函暨檢
    附中華人民共和國最高人民法院法釋字第（1998）11號「最
    高人民法院關於人民法院認可台灣地區有關法院民事判決的
    規定」之司法解釋可憑，是以在我國作成之民事確定判決，
    因前開規定施行得以聲請中華人民共和國人民法院之認可，
    故中華人民共和國人民法院作成之民事確定裁判、民事仲裁
    判斷，亦得聲請我法院裁定認可。
四、經查，聲請人之主張，有其提出之上揭書件附卷可證，核該
    大陸地區重慶市豐都縣人民法院（2005）豐民初字第722 號
    所為之確定民事判決係略以：兩造於2004年7 月27日登記結
    婚，結婚後因個性不合，常為生活瑣事發生糾紛，且已分居
    生活，互未履行夫妻義務，致使夫妻感情完全破裂，維繫婚
    姻之情緣不再為理由，而判准原告（按即相對人蔡曉容）與
    被告（按即聲請人林志韋）離婚在案，核與我國民法第1052
    條第2 項所定「有前項以外之重大事由，難以維持婚姻者，
    夫妻之一方得請求離婚」之精神相符，亦不違背我國公共秩
    序或善良風俗，依首揭規定，自應准予認可。
五、依非訟事件法第21條第2 項、民事訴訟法第95條、第78條，
    裁定如主文。
中    華    民    國   100    年    7     月    19    日
                        家事法庭法  官  鄭新後
以上正本證明與原本無異。
如對本裁定抗告，須於裁定送達後10日內向本院提出抗告狀。
中    華    民    國   100    年    7     月    19    日
                                書記官  許家齡